# 存货跌价的转销金额如何匹配到按客户核算的客户成本呢，以进一步计算按客户的毛利率

提问人：业 精于勤 @ 荒于嬉 时间：2021-05-19 18:22:37
被审计企业是ipo企业，存货在报告期存在跌价，金额较大，报告期计提跌价存在转销，跌价转销金额必须要按照计提跌价的产品先进先出，分配相应的跌价吗，由于产品类别较多，客户也比较多，实际分配很困难，能否将每期转销金额按照各客户成本权重，平均分配一下呢

回答人：chenyiwei
这种事项没有统一的规定，应根据该发行人的具体情况选择系统、合理的分摊方法并一贯运用。但这种方法并不是唯一的，也不存在可以普遍适用的做法。